最高法院刑事判決　　　　　　　　　　　　　　　八十八年度台上字第一九二四號
　　上　 訴　 人　台灣高等法院台南分院檢察署檢察官
　　上訴人即被告　顏德風
右上訴人等因被告違反槍砲彈藥刀械管制條例案件，不服台灣高等法院台南分院中華
民國八十七年七月十五日第二審判決（八十七年度上訴字第一○二五號，起訴案號：
台灣台南地方法院檢察署八十六年度偵字第一○六五三號），提起上訴，本院判決如
左：
    主  文
上訴駁回。
    理  由
按刑事訴訟法第三百七十七條規定，上訴於第三審法院，非以判決違背法令為理由，
不得為之。是提起第三審上訴，應以原判決違背法令為理由，係屬法定要件。如果上
訴理由狀並未依據卷內訴訟資料，具體指摘原判決不適用何種法則或如何適用不當，
或所指摘原判決違法情事，顯與法律規定得為第三審上訴理由之違法情形，不相適合
時，均應認其上訴為違背法律上之程式，予以駁回。本件檢察官上訴意旨略稱：刑法
第二條第二項明定保安處分適用裁判時之法律，現行槍砲彈藥刀械管制條例第十九條
第一項既規定，犯同條例第七條……等罪，經判處有期徒刑者，應於刑之執行完畢或
赦免後，令入勞動場所強制工作三年，原判決雖依修正前同條例處刑，卻未為強制工
作之宣告，並拒不適用裁判時法，自有判決不適用法則之違法云云。惟查槍砲彈藥刀
械管制條例第十九條第一項，對犯同條例第七條等罪，一律宣付強制工作處分之規定
，有違憲法第二十三條所定之比例原則，業經司法院大法官會議釋字第四七一號解釋
，自民國八十七年十二月十八日起不予適用，同時該條規定，亦無刑法第二條第二項
之適用，亦即仍有從新從輕原則之適用。被告所犯製造改造手槍、子彈罪，其行為既
在本條例修正施行前，自不適用該第十九條第一項之規定，原判決此部分並無違法。
至被告所為原判決認其情節不合比例原則，不應依刑法第九十條宣付強制工作處分，
亦無不合。此部分上訴意旨並未具體指摘被告所為如何符合比例原則，應宣付強制工
作處分，且對原判決適用法律之職權行使，任意指摘，自與前揭法定上訴要件不符，
其上訴違背法律上之程式，應予駁回。另原判決依憑上訴人即被告顏德風及共同被告
顏德仁二人於歷次偵審中自白未經許可製造可發射金屬具殺傷力之手槍及彈藥等情不
諱，並有各該槍、彈及鑑驗通知書等為佐證，認定其犯行，自無不合。被告上訴意旨
未具體指摘原判決如何違背法令，徒爭執交付鍾嘉峰者非七‧六二手槍之子彈，而為
無殺傷力之點二二改造子彈云云，為事實上之辯解，自與上開法定上訴要件不符，此
部分亦併駁回。
據上論結，應依刑事訴訟法第三百九十五條前段，判決如主文。
中      華      民      國    八十八    年      四      月     十五     日
                              最高法院刑事第七庭
                                  審判長法官  謝  家  鶴
                                        法官  洪  文  章
                                        法官  花  滿  堂
                                        法官  陳  世  淙
                                        法官  洪  佳  濱
      右正本證明與原本無異
                                              書  記  官
中      華      民      國    八十八    年      四      月    二十六    日
